nb: Isolasjonsteknologi: Kobberforet; Dobbeltveggsstøvsuger; Skumisolert; Glassforet; Ingen; Faseendringskjerne; Trippelveggvakum; Annet
cs: Izolační technologie: Měděná vložka; Dvoustěnná vakuová izolace; Izolace pěnou; Skleněná vložka; Bez izolace; Jádro s fázovou přeměnou; Trojstěnná vakuová izolace; Jiné
ru: Технология теплоизоляции: С медным покрытием; Двойные стенки с вакуумом; Пеноизоляция; Со стеклянным покрытием; Нет; Термоаккумулирующий стержень; Тройные стенки с вакуумом; Другое
ko: 단열 기술: 구리 내벽; 이중벽 진공; 폼 단열; 유리 내벽; 없음; 상변화 물질 코어; 삼중벽 진공; 기타
sl-SI: Izolacijska tehnologija: Bakrena obloga; Dvostenski sesalnik; Izolirano s peno; Steklena obloga; Brez; Jedro s fazno spremembo; Trojni sesalnik; Druga
el: Τεχνολογία μόνωσης: Επένδυση από χαλκό; Σκούπα διπλού τοιχώματος; Με μόνωση αφρού; Επένδυση από γυαλί; Καμία; Πυρήνας αλλαγής φάσης; Σκούπα τριπλού τοιχώματος; Άλλο
ro-RO: Tehnologia de izolare: Căptușit cu cupru; Aspirator cu perete dublu; Izolat cu spumă; Căptușit cu sticlă; Niciuna; Miez cu schimb de fază; Aspirator cu pereți tripli; Altele
th: เทคโนโลยีฉนวนกันความร้อน: บุด้วยทองแดง; ฉนวนสุญญากาศสองชั้น; โฟมหุ้มฉนวน; บุด้วยแก้ว; ไม่มี; แกนวัสดุเปลี่ยนสถานะ; ฉนวนสุญญากาศสามชั้น; อื่นๆ
fr: Technologie d’isolation: Revêtement cuivre; Double paroi sous vide; Mousse isolante; Revêtement verre; Aucune; Noyau à changement de phase; Triple paroi sous vide; Autre
en: Insulation technology: Copper lined; Double-wall vacuum; Foam insulated; Glass lined; None; Phase-change core; Triple-wall vacuum; Other
pt-BR: Tecnologia de isolamento: Revestido de cobre; Isolamento a vácuo de parede dupla; Isolamento térmico em espuma; Revestido de vidro; Nenhum; Núcleo de mudança de fase; Isolamento a vácuo de parede tripla; Outro
es: Tecnología de aislamiento: Revestido de cobre; Vacío de doble pared; Espuma con aislamiento; Revestido de vidrio; Ninguno; Núcleo de cambio de fase; Vacío de triple pared; Otros
bg-BG: Технология за изолация: Вътрешно медно покритие; Двойна вакуумна стена; С изолация от пяна; Вътрешно стъклено покритие; Няма; Ядро с фазова промяна; Тройна вакуумна стена; Друго
de: Isoliertechnologie: Kupferauskleidung; Doppelwandig vakuum-isoliert; Wärmegedämmt; Glasauskleidung; Keine; Phasenwechselkern; Dreiwandig vakuum-isoliert; Sonstiges
hr-HR: Tehnologija izolacije: Bakrena obloga; Dvoslojna vakuumska stijenka; Izolirano pjenom; Staklena obloga; Nema; Jezgra s promjenom faze; Troslojna vakuumska stijenka; Ostalo
ja: 断熱技術: 銅張り; デュアルウォール真空; 発泡断熱材; ガラス張り; なし; 相変化コア; トリプルウォール真空; その他
pt-PT: Tecnologia de isolamento: Revestido a cobre; Vácuo de parede dupla; Isolamento com espuma; Revestido a vidro; Nenhum; Núcleo de mudança de fase; Vácuo de parede tripla; Outro
nl: Isolatietechnologie: Met koperen voering; Dubbelwandig vacuüm; Met schuimisolatie; Met glazen voering; Geen; Faseveranderingskern; Drievoudig wandvacuüm; Overig
fi: Eristystekniikka: Kuparivuorattu; Kaksinkertainen seinä, tyhjiöeristetty; Vaahtoeristeinen; Lasivuorattu; Ei mikään; Vaihesiirtymäydin; Kolmiseinäinen tyhjiöeristetty; Muu
sv: Isoleringsteknik: Kopparfodrad; Dubbelväggig dammsugare; Skumisolering; Glasfodrad; Inga; Fasövergångskärna; Trippelväggsdammsugare; Övrigt
vi: Công nghệ cách nhiệt: Lớp lót bằng đồng; Chân không hai lớp; Cách nhiệt bằng mút xốp; Lót thủy tinh bên trong; Không có; Lõi thay đổi pha; Chân không ba lớp; Khác
it: Tecnologia di isolamento: rivestito in rame; Vuoto a doppia parete; Isolamento in schiuma; Rivestito in vetro; Nessuna; Nucleo a cambiamento di fase; Vuoto a tripla parete; Altro
zh-CN: 保温技术: 铜内胆; 双层真空; 泡沫隔热; 玻璃内胆; 无; 相变芯层; 三层真空; 其他
hu: Szigetelési technológia: Rézbéléssel; Kétrétegű, vákuumos; Habszigetelt; Üvegbéléssel; Egyik sem; Fázisváltó mag; Háromrétegű, vákuumos; Egyéb
lt-LT: Izoliacijos technologija: Vario pamušalu; Dvigubos sienelės dulkių siurblys; Su putų izoliacija; Stiklu išklotas; Nėra; Fazės kaitos šerdis; Trigubas sieninis dulkių siurblys; Kita
zh-TW: 保溫技術: 銅內襯; 雙層真空; 泡沫隔熱; 玻璃內襯; 無; 相變核心; 三層真空; 其他
sk-SK: Izolačná technológia: S medenou vrstvou; Dvojstenné vákuum; Izolované; So sklenenou vrstvou; Žiadny; Jadro s fázovou zmenou; Trojstenné vákuum; Iné
pl: Technologia izolacji: Z wkładką miedzianą; Podwójna ścianka próżniowa; Z izolacją piankową; Z wkładką szklaną; Brak; Rdzeń z przemianą fazową; Potrójna ścianka próżniowa; Pozostałe
da: Isoleringsteknologi: Kobberforet; Vakuum med dobbeltvægge; Skumisoleret; Glasforet; Ingen; Faseskiftkerne; Vakuum med tre vægge; Andet
tr: Yalıtım teknolojisi: Bakır kaplamalı; Çift duvarlı vakum; Köpük yalıtımlı; Cam kaplamalı; Yok; Faz değiştirme çekirdeği; Üç katmanlı vakum; Diğer